【裁判字號】    96,交上訴,3095
【裁判日期】    970219
【裁判案由】    公共危險
【裁判全文】
臺灣高等法院臺中分院刑事判決      96年度交上訴字第3095號
上  訴  人
即  被  告  丙○○
上列上訴人因公共危險案件，不服臺灣臺中地方法院96年度交訴
字第293號中華民國96年10月31日第一審判決（起訴案號：臺灣
臺中地方法院檢察署96年度偵字第18388號），提起上訴，本院
判決如下：
    主  文
上訴駁回。
丙○○緩刑參年。
    事  實
一、丙○○於民國九十六年六月七日上午，駕駛車牌號碼ＭＸ－
    五八六六號自用小客車，沿臺中市○○區○○路，由東往西
    方向行駛，而於同日上午七時二十分許，行經臺中市○○區
    ○○路一七九之三號前時，本應注意汽車行駛在劃有分向限
    制線之路段，不得駛入來車之車道內，而依當時天候為雨天
    、日間自然光線、路面狀態濕潤無缺陷、道路無障礙、視距
    亦良好，並無不能注意之情事，竟仍疏於注意，貿然駛入對
    向車道；適有甲○○騎乘車牌號碼ＴＦＱ－三一三號之重型
    機車，沿臺中市○○區○○路，由西往東方向行駛，行經上
    開路段時，丙○○發現甲○○所騎乘之上開機車時，已閃避
    不及，而迎面撞上，致甲○○所騎乘之上開機車又撞及其後
    方由林世明所駕駛之車牌號碼五六八二－ＫＺ號自用小客車
    ，甲○○人車倒地因而受有頭部外傷、左前額裂傷零點八公
    分併腫脹血腫、兩膝深度擦傷各二乘以一公分、一點五乘以
    一公分、二乘以二公分之傷害。丙○○見肇事後，既未親自
    或召請他人救助甲○○，亦未報警處理，即另行起意，駕車
    逃逸。嗣於九十六年六月七日十四時五十分許，為警循線在
    丙○○位於臺中市○○區○○路九五○號十二樓之一住處地
    下室發現車牌號碼ＭＸ－五八六六號自用小客車右前車頭有
    擦撞毀損之痕跡而查獲。
二、案經甲○○訴由臺中市警察局第六分局報請臺灣臺中地方法
    院檢察署檢察官偵查起訴。
    理  由
一、上開過失傷害之事實，業據被告丙○○於原審及本院審理時
    坦承不諱，核與告訴人甲○○於警詢指述之情節相符（見警
    卷第六頁、第七頁），且經證人林世明於警詢及偵查中證述
    明確（見警卷第九頁至第一一頁、偵查卷第六頁），復有道
    路交通事故調查報告表(一)、(二)各一紙、現場及車損照片二十
    一幀在卷可徵，而告訴人因此受有頭部外傷、左前額裂傷零
    點八公分併腫脹血腫、兩膝深度擦傷各二乘以一公分、一點
    五乘以一公分、二乘以二公分等傷害，亦有澄清綜合醫院中
    港分院診斷證明書一紙在卷可稽。按汽車在劃有分向限制線
    之路段，不得駛入來車之車道內，道路交通安全規則第九十
    七條第二款定有明文。故本件被告於上開時、地，疏於注意
    而跨越分向線侵入對向車道，致撞擊對向來車並造成告訴人
    受有前開之傷勢，其有違反上開交通安全規則至明。復依道
    路交通事故調查報告表記載，當時天候為雨天、日間有自然
    光線、該路段路面濕潤並無缺陷，且視距亦良好等情，有上
    開道路交通事故調查報告表及現場照片足資佐憑，被告為考
    有駕照之人，依被告之智識、能力，若稍加注意，即可避免
    此一車禍事件之發生，其當時在主、客觀情況下，並無不能
    注意之情事，竟疏未注意及此，以致撞及告訴人，因而使告
    訴人受傷，其有過失甚明。至告訴人在對向車道行駛，突遭
    被告自前方撞及，顯無從防範，應無過失責任可言。又被告
    之過失行為致告訴人受傷，兩者間顯有相當因果關係。本件
    事證明確，被告過失傷害犯行足堪認定。
二、又被告對於前揭肇事致人受傷而逃逸之事實，亦於原審及本
    院審理時供認不諱，核與告訴人於警詢時所指述之情節相符
    （見警卷第六頁、第七頁），復經證人林世明於警詢及偵查
    中證述屬實（見警卷第九頁至第一一頁、偵查卷第六頁），
    另道路交通事故調查報告表(二)肇事逃逸欄亦有丙○○肇事逃
    逸之記載，且有臺中市○○○○○道路交通事故肇事逃逸追
    查表一紙、車牌號碼ＭＸ－五八六六號自用小客車之車損照
    片五幀在卷可稽，可見其確有肇事逃逸之公共危險事實，事
    證已明，被告丙○○此部分犯行亦堪認定。
三、核被告丙○○所為，係犯刑法第二百八十四條第一項前段之
    過失傷害罪及同法第一百八十五條之四肇事致人受傷而逃逸
    罪。被告所犯上開二罪間，犯意各別，所犯罪名各異，應分
    論併罰。原審以本案事證明確，並審酌被告素行、品行、動
    機、所生危害，肇事逃逸危及公共安全，且其事後尚未與告
    訴人達成民事和解，並賠償損害及其犯後直至原審審理時始
    坦承犯行，態度尚稱良好等一切情狀，認公訴人在原審具體
    求刑有期徒刑一年至一年六月，尚屬過重，而分別量處如原
    審判決主文所示之刑，並定其應執行之刑。經核其認事用法
    ，均屬正確，量刑亦稱妥適。被告提起上訴，並未提出其他
    有利之事證，徒以其目前在作臨時工，其女兒是智障，如其
    入監執行，將無人照顧其女兒云云，指摘原審判決不當，為
    無理由，其上訴應予駁回。又本件係偶發過失犯及臨時起意
    而肇事逃逸，被告已於本案本院宣示判決前，與告訴人成立
    和解，賠償損害，獲得告訴人諒解，有告訴人甲○○所提刑
    事陳報狀暨所附和解書與撤回告訴狀在卷可考。又被告前未
    曾受有期徒刑以上刑之宣告，有臺灣高等法院全國前案紀錄
    表附卷可稽，其偶罹刑典，事後已坦承犯行，深具悔意，經
    此刑之宣告後，應知警惕而無再犯之虞，本院因認暫不執行
    其刑為當，予以宣告緩刑三年，用啟自新。
據上論斷，應依刑事訴訟法第368條，刑法第74條第1項第 1款，
判決如主文。
本案經檢察官乙○○到庭執行職務。
中    華    民    國    97    年    2    月     19    日
            刑事第一庭  審判長法  官  陳  紀  綱
                              法  官  姚  勳  昌
                              法  官  張  智  雄
上列正本證明與原本無異。
如不服本判決應於收受送達後10日內向本院提出上訴狀，其未敘
述上訴之理由者並得於提起上訴後10日內向本院補提理由書（均
須按他造當事人之人數附繕本）。
                              書記官  謝  雅  惠
中    華    民    國    97    年    2    月     19    日
附錄論罪科刑法條：
刑法第185條之4
駕駛動力交通工具肇事，致人死傷而逃逸者，處六月以上五年以
下有期徒刑。
刑法第284條第1項
因過失傷害人者，處六月以下有期徒刑、拘役或五百元以下罰金
，致重傷者，處一年以下有期徒刑、拘役或五百元以下罰金。


司法院資訊處製作；財團法人民間司法改革基金會備份。
